## Bruno Mileto Dias de Assunção

brunomileto.vercel.app/
in linkedin.com/in/bruno-mileto
github.com/brunomileto

Desenvolvedor Web Full Stack, com 2,5 anos de experiência, em criação e manutenção de sites, aplicações web, rest APIs e integrações diversas. Entregando soluções com uma ótima experiência de usuário, que prezam pela segurança e disponibilidade das informações e com novas funcionalidades e integrações com outros sistemas web e APIs, atingindo milhares de usuários e escalando projetos em empresas como AMBEV, Oi, VALE, Santander, etc. Para isso, utilizei Javascript, NodeJS, ReactJS, Python, C#/ASP.Net, HTML e CSS

## **EXPERIÊNCIA**

## LG Lugar de Gente

(16/06/2021 - Present)

Desenvolvedor Full Stack

A LG é especializada em soluções de tecnologia para gestão de pessoas com mais de 1.000 clientes. Aqui, trabalho com desenvolvimento, testes e implantação de soluções customizadas para os clientes, tendo contato direto com os mesmos e, muitos deles, sendo grandes empresas como, Pfizer e Carrefour, além dos citados no resumo.

Desenvolvi aplicações de APIs REST e SOAP, frontend e/ou backend de aplicações web e integrações com serviços externos como Gupy/Kenoby, utilizando C# / ASP.NET Core / .NET Framework, HTML / CSS / Javascript, Oracle e SQL Server, ReactJS

Inforsystem (12/06/2020 - 15/06/2021)

Desenvolvedor Full Stack

A Inforsystem é uma empresa de tecnologia, que fornece sistema de gestão empresarial completo (ERP, Cobrança Eletrônica, Movimentação Bancária, NF-e, SPED, etc), legado e na nuvem, para pequenas e médias empresas.

Aqui, realizava a manutenção de todos os módulos dos sistema, além de desenvolver novas funcionalidades como a integração do sistema, com o mercado livre e mercado pago, possibilitando que os clientes cadastrassem seus produtos, nessa plataforma.

Aqui utilizava C# / ASP.NET Core / .NET Framework e HTML / CSS / Javascript, Python, Firebird e Delphi

Freelancer (30/01/2020 - Present)

Desenvolvedor

Como freelancer atuo primariamente no desenvolvimento web mas também realizo desenvolvimento de software em geral. Para desenvolvimento web, realizo design e desenvolvimento de websites responsivos, como **PBD** e **Magnify**, utilizando HTML, CSS, Javascript puros e, recentemente, ReactJS.

No desenvolvimento de software, realizei automações de compra e venda de produtos, Web Scrapper, automação de compra e venda de criptomoedas, aplicativo para controle de horas de projetos/atividades, entre outros (gitHub), utilizando ReactJS, Electron, NodeJS e Python.

JBS (04/12/2016 - 01/12/2018)

Engenheiro Mecânico

A JBS é uma das líderes globais da indústria de alimentos, com sede em mais de 20 países. Aqui exercia a função de engenheiro mecânico responsável pelas obras da unidade de Goiânia/GO. Minhas principais atividades eram o desenvolvimento de memoriais para futuras obras, gestão de equipes de trabalho e gestão de obras, com orçamento anual na casa de milhões de reais. Uma das minhas principais atividades foi como um dos engenheiros responsáveis da maior obra da unidade, com duração de 6 meses, liderando uma equipe com quase 100 colaboradores e custo de aproximadamente de 20 milhões de reais.

## **FORMAÇÃO**

**UniGoiás** Tecnólogo, Análise e Desenvolvimento de Sistemas (01/06/2020 - Present)

Universidade Federal de Mato Grosso

(04/08/2010 -12/12/2015)

Bacharel, Engenharia Mecânica